【裁判字號】    94,易,213
【裁判日期】    950118
【裁判案由】    竊盜
【裁判全文】
臺灣臺東地方法院刑事判決               94年度易字第213號
公  訴  人  臺灣臺東地方法院檢察署檢察官
被      告  己○○
            丙○○
            戊○○
上列被告因竊盜案件，經檢察官提起公訴（94年度偵字第1679號
），本院判決如下：
    主  文
己○○、丙○○、戊○○結夥三人以上竊盜，己○○累犯，處有
期徒刑玖月，丙○○、戊○○各處有期徒刑柒月。
    犯  罪  事  實
一、己○○曾因妨害家庭案件，經法院判處有期徒刑3月確定，
    甫於民國91年12月12日易科罰金執行完畢。
二、詎己○○仍不知悔改，與其母丙○○及其妹戊○○，共同基
    於意圖為自己不法所有之犯意聯絡，於民國94年8月1日18時
    許，進入臺東縣臺東市○○路171號「屈臣氏」百貨商場內
    ，佯裝購物，3人趁店員不注意時，以拆除陳列商品外包裝
    ，將商品放入自己手提包內之方式，竊取店內陳列之商品，
    由己○○竊得店內所陳列之棕欖沐浴露1瓶、蕊娜爽身噴霧
    劑1罐；丙○○竊得蕊娜爽身噴霧劑1罐、高露潔牙膏2條、
    家護潔舌牙刷2支、吸油面紙2包；戊○○竊得露華濃粉餅1
    組、露華濃粉底乳1罐，嗣為店員發覺後報警查獲，並於3人
    之手提袋內扣得上開所竊得之商品。
三、案經臺東縣警察局臺東分局報請臺灣臺東地方法院檢察署檢
    察官偵查起訴。
    理  由
一、認定犯罪事實所憑之證據及理由：
    (一)證人即現場發覺之屈臣氏店員丁○○於本院審理時證稱：
      當時我是看到戊○○左手背著包包，她是偷粉餅，並把包
      裝拆掉放在她正前方的貨架裡面去，並把粉餅放在她的包
      包內，我就進去跟我們店長講，後來我們出來的時候，我
      就看到戊○○跟其他兩個被告在一起，離我剛剛看到戊○○的地方，約只有兩公尺，所以算是在旁邊的另外一個貨
      架，她們三人在轉角講話，並在那邊看商品，時間至少有
      一分鐘以上，後來另有一個人到另一個貨架看，其他二人
      則在一起等語，核與該店店長乙○○於本院審理時證稱：
      我出來的時候，是看到被告三人在同一地點看化粧品，至
      少有三分鐘的時間，後來應該是被告三人有看到我在注意
      她們，後來被告三人就分成兩夥人離開我是視線，當時己○○丙○○是一起走到我辦公室前的商品架前，兩個人就
      一起蹲下去，然後丙○○就把外包裝袋拆卸下來，然後塞
      進其他商品裡面，然後商品裡面的吸油面紙，她就放進她
      的包包裡面，被告己○○就蹲在旁邊看，後來她們二人就
      發現我在旁邊看，她們二人就要迅速離開，我就告訴丙○○說是否有把我們店內的東西，放在包包內，她一開始是
      否認，後來我再繼續追問，她才坦承，後來我就請己○○
      跟丙○○進去我們休息室前，我有問丙○○說是否認識剛
      才她們在一起的另外在一起的戊○○，但丙○○說不認識
      ，後來就請她們三人都到休息室去之後，我就請她們打開
      包包讓我查看，查看之後發現包包裡面確實有我們的東西
      ，那時丙○○、戊○○就有坦承有偷我們店裡面的東西等
      語均大致相符。
    (二)被告己○○、丙○○、戊○○於偵訊時，均以證人身分證
      稱：其餘2名被告有竊盜之犯行。
    (三)被告丙○○、戊○○於警詢、偵訊及本院審理時，均坦承
      竊盜之犯行。
    (四)被告己○○於偵訊時，坦承有竊盜之犯行。
    (五)並有贓物認領保管單1紙在卷可憑。
    (六)綜上所述，被告己○○、丙○○、戊○○結夥3人竊取乙
      節，事證明確，其犯行可以認定。
二、對於被告辯解，本院之判斷：
    被告己○○於本院審理時，否認有竊盜之犯行，辯稱：當時
    是我母親丙○○拿他們店裡二樣東西放在我這裡，當時我母
    親是跟我講說她先將這些東西放在我這邊，然後她要再去逛
    一逛，這些東西都是我母親先放在我這邊的，當時我母親蹲
    下去拿東西時，我是站著的，所以我連偷都沒有偷，後來我
    母親被抓到之後，因為她有承認，所以我就擔心，我母親會
    不會連她放在我這邊的東西，也都承認是我偷的，所以我就
    一起承認了，當時我們買的東西，是要各自結帳自己，當時
    我連我母親放在我這邊的東西，我也是要幫她結帳的，當時
    我們進去的時候，就已經講好要各自結帳了，所以我們沒有
    走在一起等語；被告丙○○、戊○○均辯稱：伊雖有偷東西
    ，但係各走各的，各自偷各自的等語。經查：
    (一)證人丁○○、乙○○前揭之證詞可知，被告3人於戊○○
      竊取東西後，3人尚在一起看商品及講話之時間至少有1分
      鐘以上，其後再分成2組，由丙○○及己○○另行竊取商
      品，顯先被告3人係有預謀一起行竊，並非如被告丙○○
      、戊○○所辯稱係各走各的、自偷各自的。
    (二)被告己○○雖表示，係丙○○將商品放在伊袋子內，伊並
      沒有要竊盜等語。惟查，一般之賣場均另提供購物籃，以
      便客戶將欲購買之商品置放，被告己○○、丙○○均為成
      年人，具正常之辨識能力，豈有輕易將未結帳之物品放入
      自己攜帶之手提袋內，而讓人懷疑有竊盜行為之舉，況己○○供稱：當時我連我母親放在我這邊的東西，我也是要
      幫她結帳的等語，亦與被告丙○○供所供：我會把東西放
      在己○○那邊，那是因為我包包裝不下，我就說這些東西
      先放在妳這邊，等一下的時候，我自己來結帳之詞不符。
    (三)參以證人乙○○前揭證詞證稱：丙○○把吸油面紙外包裝
      袋拆卸下來，然後塞進其他商品裡面，然後商品裡面的吸
      油面紙，她就放進她的包包裡面，被告己○○就蹲在旁邊
      看等語，雖被告己○○再表示，其當時係站著的，但亦顯
      可查覺其母親有竊取之行為，則即令己○○手提袋內之物
      品係由其母親所放置，亦顯有與丙○○共同竊取之犯意聯
      絡及行為分擔無誤，且被告己○○於偵訊時既已坦承犯行
      ，於本院審理時提示偵訊筆錄時則稱不知道會如檢察官起
      訴書所講的那麼嚴重等詞，足證其係因檢察官以加重竊盜
      罪起訴，得知法定刑度較重後，始企圖卸責，翻異其詞無
      誤。
    (四)綜上所述，被告3人之辯解，均與事實不符，無法採信。
三、論罪科刑的理由：
    (一)核被告3人所為，均係犯刑法第321條第1項第4款之結夥3
      人以上之加重竊盜罪。
    (二)被告3人間，有犯意之聯絡及行為之分擔，均為共同正犯
      。
    (三)查被告己○○有犯罪事實欄所載之前科及執行情形，有臺
      灣高等法院被告前案紀錄表在卷可稽，其受有期徒刑執行
      完畢後，5年內再犯本件有期徒刑以上之本罪，為累犯，
      應依刑法第47條之規定，加重其刑。
    (四)量刑部分：
      爰審酌被告3人不思以正途賺取財富，冀圖不勞而獲，而
      竊取他人財物，侵害他人之財產權，且犯後被告丙○○、
      戊○○僅坦承部分犯行、被告己○○則完全否認犯行之犯
      後態度，本應處以較重之刑度，惟念及被告竊得之財物價
      值不高，且業由被害人領回，尚未造成被害人難以彌補之
      損失，及其等犯罪之手段等一切情狀，各量處如主文所示
      之刑，以資懲儆，並符罪刑相當原則。
四、適用法律依據：
    (一)刑事訴訟法第299條第1項前段。
    (二)刑法第28條、第321條第1項第4款、第47條。
本案經檢察官之甲○○到庭執行職務。
中    華    民    國    95    年    1     月    18    日
                  刑事第三庭  審判長法  官  黃建都
                                    法  官  陳君鳳
                                    法  官  詹慶堂
以上正本證明與原本無異。
如不服本判決，應於判決送達後10日內向本院提出上訴狀（須附
繕本）。
「切勿逕送上級法院」
                                書記官  陳俊德
中    華    民    國    95    年    1     月    20    日
附錄本案論罪科刑法條全文：
中華民國刑法第321條第1項第4款
犯竊盜罪而有左列情形之一者，處六月以上、五年以下有期徒刑
：
四  結夥三人以上而犯之者。


司法院資訊處製作；財團法人民間司法改革基金會備份。
